臺灣屏東地方法院刑事附帶民事訴訟判決
原　　　告　彪馬運動魯道夫達士拉股份有限公司
　　　　　　　Herzogen.
代　表　人　Jochen Ze.
原　　　告　阿迪達斯公司
　　　　　　　Herzogen.
代　表　人　T.G.J. BE.
上二人共同
訴訟代理人
暨送達代收
人　　　　　唐朝智慧財產有限公司
　　　　　　58室
代　表　人　李子為
上二人共同
複代理　人　李穎甄
被　　　告　張昭榆
上列當事人間因本院100 年度智易字第4 號違反商標法案件，經
原告提起附帶民事訴訟，本院於100 年4 月12日言詞辯論終結，
判決如下：
    主  文
被告應給付原告阿迪達斯公司新臺幣柒萬伍仟元，被告應給付彪
馬運動魯道夫達士拉股份有限公司新臺幣伍萬元，並均自民國一
百年三月二十九日起至清償日，按週年利率百分之五計算之利息
。
本判決第一項得假執行。
原告其餘之訴及其餘假執行之聲請均駁回。
    事 實 及 理 由
壹、程序部分：
一、本件原告係外國法人，具有涉外因素，原告主張被告有侵害
    其商標權而應負擔損害賠償責任，為一私法爭訟，自應適用
    涉外民事法律適用法以定涉外事件之管轄及準據法。又本件
    被告為我國自然人，且原告所主張被告之侵權行為地在本院
    轄區，被告涉嫌違反商標法之行為已經臺灣高雄地方法院檢
    察署檢察官聲請簡易判決處刑，原告提起附帶民事訴訟，本
    院就此涉外事件有管轄權。又按關於由侵權行為而生之債，
    依侵權行為地法。但中華民國法律不認為侵權行為者，不適
    用之。侵權行為之損害賠償及其他處分之請求，以中華民國
    法律認許者為限，涉外民事法律適用法第9 條定有明文。
    本件原告主張被告侵權行為之事實，係發生在我國境內，依
    上開規定，本件涉外事件之準據法，即應適用中華民國法。
二、本件被告經合法通知，未於言詞辯論期日到場，核無民事訴
    訟法第386 條各款所列情形，爰依原告聲請，由其一造辯論
    而為判決。
貳、實體部分：
一、原告起訴主張：被告明知「PUMA 」、「adidas」等文字、
    圖形或其聯合式商標，分別係原告向我國經濟部智慧財產局
    申請註冊並取得商標專用權，指定使用於各種運動衣褲、運
    動訓練衣褲等商品，且於商標專用期間內，未經前揭商標專
    用權人之同意或授權，不得販賣或意圖販賣而陳列侵害商標
    權人商標之商品，竟於民國99年9 月27日下午8 時15分起，
    至同日下午8 時40分遭警查獲為止，將批得之仿冒商標商品
    ，擺設、陳列於屏東縣潮州鎮○○街潮州夜市，供不特定多
    數人挑選、購買，嗣經原告提起告訴，並經臺灣屏東地方法
    院檢察署檢察官以99年度偵字第10726 號案件偵查終結並聲
    請簡易判決處刑在案，被告曾於96年間，因違反商標法案件
    ，經臺灣台北地方法院檢察署檢察官緩起訴處分，復於99年
    1 月間，再因違反商標法案件，經臺灣台北地方法院以94年
    度中簡字第301 號判決判處拘役50日確定，顯見被告再犯商
    標法案件係屬累犯身分，又查本次侵害原告2 公司商標之仿
    冒商品數量甚鉅，被告行為已嚴重侵害原告商標權。爰依商
    標法第63條第1 項第3 款規定提起本訴），聲明請求判命：
    (一)被告應給付原告阿迪達斯公司新臺幣（下同）15萬元，及
    應給付原告彪馬運動魯道夫達士拉股份有限公司15萬元，及
    均自起訴狀繕本送達翌日起至清償日止，按年利率5 ％計算
    之利息；(二)願供擔保請准宣告假執行等語；(三)訴訟費用由被
    告負擔。
二、被告則未為任何聲明或陳述，亦未提出任何書狀。
三、按附帶民事訴訟之判決，應以刑事訴訟判決所認定之事實為
    據，刑事訴訟法第500 條前段定有明文。本件原告主張被告
    販賣仿冒PUMA、ADIDAS商品而侵害原告商標權之事實，業據
    本院100 年度智易字第4 號刑事判決認定事證明確，依商標
    法第82條、第81條第1 款之非法販賣侵害商標權人之商品罪
    ，判處被告有期徒刑4 月在案，有該判決在卷可稽，自堪信
    為真實。
四、原告雖主張因被告查獲之數量龐大，應依商標法第63條第1
    項第3 款計算其損害賠償之金額，並提出鑑定報告書2 紙（
    見警第20、25頁）為據。惟查：
  (一)按商標權人對於侵害其商標權者，得請求損害賠償，並得請
    求排除其侵害；有侵害之虞者，得請求防止之，商標法第61
    條第1 項定有明文。又商標權人請求損害賠償時，得就下列
    各款擇一計算其損害：一、依民法第216 條規定。但不能提
    供證據方法以證明其損害時，商標權人得就其使用註冊商標
    通常所可獲得之利益，減除受侵害後使用同一商標所得之利
    益，以其差額為所受損害。二、依侵害商標權行為所得之利
    益；於侵害商標權者不能就其成本或必要費用舉證時，以銷
    售該項商品全部收入為所得利益。三、就查獲侵害商標權商
    品之零售單價500 倍至1,500 倍之金額。但所查獲商品超過
    1,500 件時，以其總價定賠償金額。前項賠償金額顯不相當
    者，法院得予酌減之。商標法第63條第1 、2 項定有明文。
    又所謂零售單價係指侵害他人商標專用權之商品實際出售之
    單價，並非指商標權人自己商品之零售價或批發價而言，合
    先敘明。
  (二)本件被告侵害原告之商標權，已如前述，揆諸上開規定，原
    告自得向被告請求損害賠償。本院審酌本件所查獲被告仿冒
    商品共871 件，其中侵害原告阿迪達斯公司商標權之產品共
    526 件，仿冒原告彪馬運動魯道夫達士拉股份有限公司商標
    權之產品共170 件，被告於警詢中陳稱以每件是以100 元賣
    出賣出等語，及被告侵害之手法、態樣、所生危害及被告曾
    有販賣仿冒原告上開商標商品之前科等一切情狀，認原告得
    請求賠償之零售單價以其商品100 元，按1000倍計算應為
    100,000 元（計算式：100 元×1000＝100,000 元），然本
    院審酌被告之所獲取之利益非鉅，復衡以查獲之原告阿迪達
    斯公司、彪馬運動魯道夫達士拉股份有限公司被侵害商標權
    之產品數量分別為526 件、170 件，認依商標法第63條第1
    項第3 款之商品零售單價最低1000倍計算出之損害賠償額，
    如全數作為損害賠償之金額顯不相當，是就原告阿迪達斯公
    司酌減以商標法第63條第1 項第3 款方法計算出之損害賠償
    額4 分之3 計75,000元為適當，就原告彪馬運動魯道夫達士
    拉股份有限公司酌減以商標法第63條第1 項第3 款方法計算
    出之損害賠償額2 分之1 計50,000元為適當，逾此部分之請
    求，均無理由，應予駁回。
  (三)末按，依民法第229 條規定給付無確定期限者，債務人於債
    權人得請求給付時，經其催告而未為給付，自受催告時起，
    負遲延責任；其經債權人起訴而送達訴狀，或依督促程序送
    達支付命令，或為其他相類之行為者，與催告有同一之效力
    。查本件起訴狀繕本前於100 年3 月28日向被告為補充送達
    ，揆諸前揭說明，原告得請求自100 年3 月29日起至清償日
    止，按年息5%計算之利息。
五、綜上所述，原告阿迪達斯公司依據侵害商標權之侵權行為損
    害賠償法律關係，求為判決被告應給付75,000元，原告彪馬
    運動魯道夫達士拉股份有限公司依據侵害商標權之侵權行為
    損害賠償法律關係，求為判決被告應給付50,000元，均自起
    訴狀繕本送達翌日即100 年3 月29日起至清償日止，按週年
    利率百分之5 計算之利息，為有理由，自應准許。逾此部分
    之請求為無理由，應予駁回。
六、本件係所命給付之金額未逾50萬元之判決，就原告勝訴部分
    ，應依職權宣告假執行，原告供擔保宣告假執行之聲請，應
    視為職權宣告之提醒，爰依民事訴訟法第389 條第1 項第5
    款規定，依職權宣告假執行。至原告敗訴部分，其假執行之
    聲請已失所依附，應予駁回。另本件為刑事附帶民事訴訟，
    依法無庸繳納裁判費，且訴訟程序中，兩造並無其他訴訟費
    用之支出，爰不另為訴訟費用負擔之諭知，附此敘明。
據上論結：原告之訴為一部有理由，一部無理由，依刑事訴訟法
第502 條、第491 條第10款，民事訴訟法第389 條第1 項第5 款
，判決如主文。
中    華    民    國    100   年    4     月    26    日
                  刑事第二庭    法  官  羅森德
以上正本證明與原本無異。
如不服本判決應於收受判決後10日內向本院提出上訴書狀，並應
敘述具體理由；其未敘述上訴理由者，應於上訴期間屆滿後20日
內向本院補提理由書（均須按他造當事人之人數附繕本）「切勿
逕送智慧財產法院」。
中    華    民    國    100   年    4     月    26    日
                                書記官  盧姝伶